臺灣桃園地方法院刑事判決　　　　　 100年度審易字第1684號
公　訴　人　臺灣桃園地方法院檢察署檢察官
被　　　告　羅尚緯原名羅聖威.
上列被告因竊盜案件，經檢察官提起公訴（100 年度偵字第1402
0 號、100 年度偵字第14682 號），被告於本院準備程序進行中
，就被訴事實為有罪之陳述，經本院告知簡式審判程序意旨，並
聽取公訴人及被告之意見後，本院裁定依簡式審判程序審理，判
決如下：
    主      文
羅尚緯竊盜，累犯，處有期徒刑捌月；又竊盜，累犯，處有期徒
刑拾月。應執行有期徒刑壹年月。
    事實及理由
一、被告所犯之罪，為死刑、無期徒刑、最輕本刑3 年以上有期
    徒刑或高等法院管轄第一審案件以外之罪，而被告於本院準
    備程序進行中，就被訴事實為有罪之陳述，經本院告知簡式
    審判程序意旨，並聽取公訴人及被告之意見後，依刑事訴訟
    法第273 條之1 第1 項之規定，裁定依簡式審判程序審理。
二、犯罪事實：
    羅尚緯前於民國93年間因施用毒品案件，經本院以94年度訴
    字第2434號判決分別判處有期徒刑8 月、4 月，應執行有期
    徒刑10月確定，於96年2 月14日縮刑期滿執行完畢。復於95
    年間因竊盜案件，經臺灣高等法院以95年度上易字第2141號
    判決判處有期徒刑1 年確定，並經同院以96年度聲減字第65
    0 號裁定減為有期徒刑6 月確定，於96年8 月21日期滿執行
    完畢。又於96年間因竊盜案件，經本院以96年度審易字第85
    5 號判決判處有期徒刑7 月確定；再於96年間因妨害自由案
    件，經本院以97年度審簡字第583 號判決判處有期徒刑3 月
    確定；繼於96年間因竊盜案件，經本院以96年度易字第1389
    號判決判處有期徒刑8 月、10月，應執行有期徒刑1 年5 月
    確定，上開4 罪刑，經本院以98年度聲字第858 號裁定合併
    定應執行有期徒刑2 年確定，於98年9 月4 日假釋併付保護
    管束出監，迄98年10月10日保護管束期滿，假釋未經撤銷，
    其未執行之刑以已執行論。詎仍不知悔改，復意圖為自己不
    法之所有，基於竊盜之犯意，分別為下列犯行：
  (一)先於99年9 月5 日下午6 時至同年月7 日上午11時50分許間
    之某時點，在桃園縣平鎮市○○路○ 段45巷77弄10號前，持
    石塊擊破陳沛昀所有由呂芳明管領使用停放於該處之車牌號
    碼V7-8758 號自用小客貨車右側車窗（毀損部分未據告訴）
    ，竊得車內陳沛昀所有之無線電主機1 台。
  (二)又於99年10月26日清晨某時，騎乘車號F7H-009 號重型機車
    至桃園縣新屋鄉頭洲村犁頭洲36號前空地，持石塊擊破威軍
    交通有限公司所有由廖忠雄管領並停放於該處之車牌號碼
    526-JC號、973-GE號、287-ZC號、825-HE 號 等4 輛營業曳
    引車後檔風玻璃（毀損部分未據告訴），並接續自上開車輛
    內竊得車用無線電共4 台（價值約新臺幣4 萬元）。嗣經警
    在上開車牌號碼V7-8758 號、526-JC號車輛上採得血跡並送
    鑑識比對後，結果與羅尚緯之DNA-STR 型別相符，始悉上情
    。
三、認定被告犯罪所憑之證據：
  (一)被告羅尚緯於警詢、偵查、本院行準備程序及審理時之自白
    。
  (二)證人即被害人陳沛昀於警詢、偵查時之證述，及證人呂芳明
    於偵查時具結之證述；證人廖忠雄於警詢、偵查時之證述。
  (三)內政部警政署刑事警察局100 年4 月8 日刑醫字第10000447
    79號鑑定書、桃園縣政府警察局平鎮分局刑案現場勘察報告
    暨勘察紀錄表、桃園縣政府警察局楊梅分局刑案現場勘察紀
    錄表各1 份、刑事案件證物採驗紀錄表2 紙及刑案現場勘察
    照片16張、現場照片共18張。
四、按刑法第321 條第1 項第3 款攜帶兇器竊盜罪，所稱之兇器
    ，乃依一般社會觀念足以對人之生命、身體、安全構成威脅
    ，而具有危險性之「器械」而言（關於「器械」一語，參見
    社會秩序維護法第63條第1 項第1 款「無正當理由攜帶具有
    殺傷力之『器械』」；及本院79年臺上字第5253號判例「螺
    絲起子為足以殺傷人生命、身體之『器械』」用語）。而磚
    塊、石頭乃自然界之物質，尚難謂為通常之「器械」，從而
    持磚塊、石頭砸毀他人車窗竊盜部分，尚難論以攜帶兇器竊
    盜罪（最高法院92年度臺非字第38號判決意旨參照）。是核
    被告所為，均係犯刑法第320 條第1 項之竊盜罪。其於犯罪
    事實欄(二)中所為竊盜行為，係於密切接近之時地為之，且侵
    害同一法益，各行為之獨立性極為薄弱，依一般社會觀念，
    各舉動難以強行分開，應視為數個舉動之接續實施，合為包
    括之一行為予以評價，就此部分應論以接續犯，屬實質上一
    罪，僅論以一竊盜罪已足。被告所犯上開2 罪，犯意各別，
    行為互殊，應分論併罰。又被告有上揭犯罪事實欄所載之犯
    罪科刑及執行情形，有臺灣高等法院被告前案紀錄表1 份在
    卷可按，其於徒刑執行完畢後5 年內故意再犯本件有期徒刑
    以上之2 罪，均為累犯，均應依刑法第47條第1 項之規定加
    重其刑。爰審酌被告正值壯年，不思以正當手段獲取財物，
    竟圖不勞而獲為本案竊盜犯行，危害社會治安，欠缺尊重他
    人財產權之觀念，且依卷附臺灣高等法院被告前科紀錄表所
    示，被告曾有竊盜前科紀錄，素行不良，兼衡其犯罪之手段
    、目的、生活狀況與智識程度、所生損害及犯後坦承犯行之
    態度等一切情狀，爰分別量處如主文所示之刑，並定應執行
    之刑，以資懲儆。
五、應適用之法條：
    刑事訴訟法第273 條之1 第1 項、第299 條第1 項前段、第
    310 條之2 、第454 條第1 項，刑法第320 條第1 項、第47
    條第1 項、第51條第5 款，刑法施行法第1 條之1 第1 項、
    第2 項前段。
六、如不服本判決，得自收受送達之翌日起10日內向本院提出上
    訴狀（應附繕本），其未敘述上訴理由者，應於上訴期間屆
    滿後20日內補提理由書狀於本院，上訴於臺灣高等法院。
本案經檢察官馮浩庭到庭執行職務。
中    華    民    國   100    年    9     月    16    日
                        刑事庭  法  官  許曉微
以上正本證明與原本無異。
                                書記官  洪明媚
中    華    民    國   100    年    9     月    16    日
附錄本案論罪科刑依據之法條：
中華民國刑法第320條第1項
意圖為自己或第三人不法之所有，而竊取他人之動產者，為竊盜
罪，處5 年以下有期徒刑、拘役或5 百元以下罰金。